臺灣雲林地方法院民事判決　　　　　　　95年度小上字第12號
上　訴　人
即　被　告　謝昌曄
　　　　　　甲○○
共　　　同
訴訟代理人　丁○○
被上 訴 人
即　原　告　乙○○○
　　　　　　丙○○
上列當事人間請求給付租金事件，上訴人對於中華民國95年11月
22日本院虎尾簡易庭95年度虎小字第150號第一審判決提起上訴
，本院判決如下：
    主      文
原判決廢棄，發回原審法院。
    事實及理由
一、按「關於請求給付金錢或其他代替物或有價證券之訴訟，其
    標的金額或價額在新臺幣十萬元以下者，適用本章所定之小
    額程序。」「第1 項之訴訟，其標的金額或價額在新臺幣五
    十萬元以下者，得以當事人之合意適用小額程序，其合意應
    以~s2;文書~s1;證之。」（民事訴訟法第436 條之8 第1 項、第4 項
    ）。又「應適用通常訴訟程序或簡易訴訟程序事件，而第一
    審法院行小額程序者，第二審法院得廢棄原判決，將該事件
    發回原法院。但第436 條之8 第4 項之事件，當事人已表示
    無異議或知其違背或可得而知其違背，並無異議而為本案辯
    論者，不在此限。前項情形，應予當事人陳述意見之機會，
    如~s2;兩造同意~s1;由第二審法院繼續適用小額程序者，應自為裁判
    。第一項之判決，得不經言詞辯論為之」（同法第436 條之
    26）。再者，訴訟標的之價額，由法院核定。其因租賃權涉
    訟，其租賃定有期間者，以權利存續期間之租金總額為準；
    其租金總額超過租賃物之價額者，以租賃物之價額為準；未
    定期間者，動產以二個月租金之總額為準，不動產以二期租
    金之總額為準（同法第 77條之1 第1 項、第77條之9 ）。
二、本件被上訴人於原審主張：上訴人等分別向渠等租屋，其中
    上訴人謝昌曄每月應付租金、水電費、第四台費用合計為新
    台幣（下同）13,300元，租期應至民國98年2 月1 日止，另
    上訴人甲○○每月應付租金為3,000 元，租期應至96年1 月
    5 日止，詎上訴人等自95年2 月間起即未依約履行，因而訴
    請求上訴人等給付租金等語，並據渠提出租賃契約影本2份
    為佐。查，本件訴訟標的價額依被上訴人之主張，並據前揭
    規定計算，已逾100,000 元，則本件顯非屬首揭條文所定之
    小額訴訟事件甚明，復未見兩造有合意適用小額程序之文書
    ；惟本院虎尾簡易庭仍以小額程序行之，核與前揭規定尚有
    不合，經本院於96年1 月18日函請兩造具狀陳述是否願合意
    由本院繼續適用小額程序審理，有送達證書四份附卷可稽。
    但據上訴人陳報請求發回一審法院審理，有渠等於96年1 月
    26日所俱之民事陳報狀一份在卷可憑，是兩造既無法合意由
    本院繼續適用小額程序，而本件訴訟原審誤用小額程序行之
    又屬有重大瑕疵，則依首揭規定，爰不經言詞辯論，將原判
    決廢棄，並將本件發回原審法院。
三、依民事訴訟法第436 條之26，判決如主文。
中　　華　　民　　國　　96　　年　　1 　　月　　31　　日
                  民事第一庭  審判長法  官  洪兆隆
                                    法  官　蔡碧蓉
                                    法  官  蔣得忠
以上正本係照原本作成。
不得上訴。
中　　華　　民　　國　　96　　年　　1 　　月　　31　　日
                         　         書記官　賴成育
